【裁判字號】    98,簡上,7
【裁判日期】    980917
【裁判案由】    給付簽帳卡消費款
【裁判全文】
臺灣澎湖地方法院民事判決               98年度簡上字第7號
上  訴  人  丙○○
被上訴人    聯邦商業銀行股份有限公司
                        樓
法定代理人  甲○○
訴訟代理人  乙○○
上列當事人間請求給付簽帳卡消費款事件，上訴人對於中華民國
98年4月20日本院馬公簡易庭98年度馬簡字第22號第一審判決提
起上訴，本院於98年9月3日言詞辯論終結，判決如下：
    主  文
上訴駁回。
第二審訴訟費用由上訴人負擔。
    事  實  及  理  由
壹、程序事項：
    本件上訴人經合法通知，未於言詞辯論期日到場，核無民事
    訴訟法第386條所列各款情形，爰依民事訴訟法第436條之1
    第3項、第463 條準用第386條規定，依被上訴人之聲請，由
    其一造辯論而為判決。
貳、實體事項：
一、被上訴人起訴主張：
(一)上訴人於民國94年6月間向被上訴人申請三合一功能之國民
    現金卡（下稱系爭信用卡）使用。就其中信用卡部分，依雙
    方簽訂之信用卡約定條款，上訴人須依約繳納消費卡帳，另
    逾期應給付按年息19.71%計算之利息，及按延滯日起至清償
    日止，延滯5個月以內每月加計之新臺幣（下同）300元之違
    約金。惟上訴人至民國94年10月27日止尚積欠消費款2萬
    7336 元，且自94年11月11日起即全未依約還款，屢經被上
    訴人催討亦未獲清償。
(二)另就國民現金卡部分，依雙方簽訂之「國民現金」綜合約定
    書，上訴人申請貸款之最高訂約額度為20萬元，可動用額度
    為10萬元，約定利息按年息18.25%計算，逾期時以延滯期間
    按年息20%計算利息。上訴人自94年7月1日至7月11日於額度
    內陸續動用貸款共計10萬元，惟自94年10月5日起即未依約
    清償貸款，共積欠本金9萬9784元及其利息，亦經被上訴人
    多次催討未果，依據上開綜合約定書，上訴人應就全部本息
    及相關費用清償。
(三)上訴人稱未開卡一事，經查開卡資料，系爭信用卡於94年6
    月27日已完成開卡（現金卡部分則無須開卡），又上訴人稱
    系爭信用卡遭盜刷，亦查無上訴人掛失資料，且過程中上訴
    人皆持續有信用卡繳款紀錄，現金卡部分亦分別於94年8月4
    日及同年10月5日還款3400元及3500元，若系爭信用卡已遺
    失且遭盜用，上訴人自無再還款之可能，足證上訴人所辯並
    非真正。
二、上訴人則抗辯以：
(一)上訴人確有收受被上訴人核發之系爭信用卡，惟並未完成開
    卡程序，且該卡亦已遺失。被上訴人請求之款項，並非上訴
    人使用系爭信用卡所致生，經核信用卡消費明細，多筆消費
    發生於上訴人上班日，有上訴人之請休假資料足資證明，且
    消費地於高雄，上訴人其時人既在基隆，不可能為區區小筆
    金額南下高雄消費，該些消費款項應為系爭信用卡遭盜刷所
    致。
(二)另上訴人擁有多張信用卡，故於被上訴人催繳時，一時不察
    才前往繳款，後發覺系爭信用卡遺失後，雖未掛失或向警方
    備案（經詢不合流程），但已向被上訴人反應。又現金卡借
    貸部分，並未如被上訴人所稱於94年8月及10月間還款3400
    元及3500元。
三、本件被上訴人起訴，請求命上訴人給付信用卡欠款2萬7336
    元，及自民國94年11月12日起至清償日止，按年息19.71%計
    算之利息，暨按延滯五個月內，每月加計付300元之違約金
    ，以及現金卡貸款9萬9784元，及自民國94年10月6日起至民
    國94年11月5日止，按年息18.25%計算之利息，及自民國94
    年11月6日起至清償日止，按年息20%計算之利息，判決被上
    訴人勝訴，並依職權為假執行宣告。上訴人就上開敗訴部分
    聲明不服，求為判決：1.原判決廢棄。2.被上訴人於原審之
    訴駁回。被上訴人則聲明：駁回上訴。
四、兩造不爭執事項：
(一)上訴人於民國94年6月向被上訴人申請之國民現金卡為三合
    一功能之信用卡，有消費、貸款、存款功能，信用卡卡號：
    0000000000000000，現金卡帳號：000000000000，上訴人確
    已收到該系爭信用卡。
(二)系爭信用卡自94年7月開始有如起訴狀所記載之消費紀錄及
    借款記錄，並亦有還款記錄。
(三)上訴人並未向被上訴人掛失止付系爭信用卡，也未向警局報
    案。
五、經查：
(一)本案兩造間之信用卡暨現金卡契約，有被上訴人提具之聯邦
    信用卡約定條款、聯邦銀行「國民現金」綜合約定書及上訴
    人之申請書等影本為證，上訴人就此亦無爭執，堪認兩造間
    契約具體成立而無瑕疵，合先敘明。
(二)按當事人主張有利於己之事實者，就其事實有舉證之責任，
    民事訴訟法第277條前段定有明文。又原告對於自己主張之
    事實已盡證明之責後，被告對其主張，如抗辯其不實並提出
    反對之主張者，則被告對其反對之主張，亦應負證明之責，
    此為舉證責任分擔之原則，如被告於抗辯事實並無確實證明
    方法，僅以空言爭執者，當然認定其抗辯事實之非真正，而
    應為被告不利益之裁判（最高法院18 年上字第1679號、18
    年上字第2855號判例意旨可資參照）。本件系爭信用卡是否
    已完成開卡程序一事，據本院審酌被上訴人庭呈之開卡資料
    ，足可認定系爭信用卡已完成開卡程序無誤，上訴人僅空泛
    辯稱未曾開卡而無實據以證其說，尚不足取。
(二)再上訴人辯稱系爭信用卡已遺失並遭盜刷云云，惟被上訴人
    既否認之，自應由上訴人依民事訴訟法第277條所規定舉證
    責任分配之法則，就系爭信用卡遺失並遭他人盜用，此一有
    利於己之事實，負舉證之責任。就此，上訴人雖辯稱系爭信
    用卡於94年7月間所生之多筆消費款項係發生於其上班之日
    ，而其時伊人在基隆，不可能南下消費云云，惟上訴人所提
    具之請休假資料僅得證明上述消費款項發生時日，伊非處於
    請休假狀態，尚難直接推論系爭信用卡已遺失並遭盜用，而
    上訴人並未更舉其他證據以佐，再依據上訴人所提具之系爭
    信用卡94年6月至12月之消費明細及被上訴人就該卡所提具
    之94年8月至10月歷史帳單查詢記錄（皆為影本），上訴人
    於94年8月尚臨櫃繳款2000元，設若系爭信用卡7月間之消費
    款項共計2萬9740元皆為盜刷而非上訴人自行消費所致，則
    該筆金額對一般正常資力之人而言，難謂為輕微無關緊要之
    負擔，上訴人卻非但未察覺卡片遺失，更進而對該筆欠款中
    之部分清償，而僅以自身具有多張信用卡故未察覺為由空言
    爭執，與常情顯然有違；且上訴人若確信卡片已遺失，並已
    通知被上訴人遺失情事，按常理論，應即續行完成掛失程序
    ，何以迄今全無掛失止付等補救處置，又其案件何以不符警
    方備案流程亦未據說明，上開抗辯殊難認為真實，不足為其
    有利之事實認定。
(三)又就系爭卡片之現金卡借貸部分，被上訴人已提具如卷附之
    上訴人帳戶「國民現金貸款交易明細查詢」、「國民現金貸
    款融資查詢」等影本為證，上訴人既未為爭執亦無另提其他
    證據否認借貸事實之真正，則系爭借貸事實之存在自堪肯認
    。至上訴人同前述之卡片遺失並遭盜刷之抗辯，尚難認定為
    真正，已如前述，況依被上訴人所提出之國民現金貸款交易
    明細查詢影本記載，上訴人預借現金之後，尚分別於94年8
    月4日及同年10月5日還款3400元及3500元，若系爭信用卡已
    遺失且遭盜用，上訴人自無再還款之可能，告訴人空言否認
    還款事實又未能舉證以實其說，自不足採。
六、綜上所述，依兩造間信用卡約定條款及「國民現金」綜合約
    定書，本件上訴人應負清償債務之責，從而被上訴人請求上
    訴人給付系爭消費及借貸款項，即屬有據，應予准許。原審
    為被上訴人勝訴之判決，並依職權為假執行之宣告，並無違
    誤。上訴意旨就此部分指摘原判決不當，求予廢棄改判，為
    無理由，應予駁回。
七、據上論結，本件上訴為無理由，依民事訴訟法第436 條之1
    第3項、第449條第1項、第385條第1項前段、第78條，判決
    如主文。
中    華    民    國    98    年    9     月    17    日
                  民事庭  審判長法  官  管安露
                                法  官  李宛玲
                                法  官  陳順輝
以上正本係照原本作成。
本件不得上訴。
中    華    民    國    98    年    9     月    17    日
                                書記官  林德盛


司法院資訊處製作；財團法人民間司法改革基金會備份。
